臺灣高等法院刑事判決　　　　　　　　 94年度上易字第831號
上　訴　人　臺灣臺北地方法院檢察署檢察官
被　　　告　甲○○
上列上訴人因被告竊盜案件，不服臺灣臺北地方法院94年度易字
第128號，中華民國94年4月25日第一審判決（起訴案號：臺灣臺
北地方法院檢察署93年度偵字第20539號，併案審理：臺北地方
法院檢察署94年度偵字第8967號），提起上訴，本院判決如下：
    主  文
原判決撤銷。
甲○○共同連續攜帶兇器、毀越門扇竊盜，處有期徒刑柒月。扣
案之一字起子、Ｔ字板手壹支、固定板手壹支、刀子壹把與瑞士
刀貳把、開鎖工具壹支，均沒收。
    事  實
一、甲○○於民國（下同）77年8月18日因殺人案件經台灣高等
    法院判處有期徒刑四年，77年11月10日確定，80年11月21日
    執行完畢；83年5月9日因違反麻醉藥品管理條例案件經臺灣
    臺北地方法院判處有期徒刑四月確定，83年6月29日執行完
    畢；於93年6月29日因賭博案件經臺灣臺北地方法院科處罰
    金一千元，93年7月26日確定，93年10月15日執行完畢；93
    年8月26日因違反毒品危害防制條例案件經台灣板橋地方法
    院判處有期徒刑十一月，93年11月30日確定，94年3月22日
    緝獲到案入監執行，未構成累犯。
二、甲○○與沈堯強（另經判決）共同基於意圖為自己不法所有
    之概括犯意聯絡與行為分擔，先於93年3月20日晚間9時46
    分許，二人至台北市○○○路○段241號大樓9樓之2，由沈
    堯強持其所有，客觀上足以傷害人之生命、身體而屬兇器之
    一字起子、Ｔ字板手一支、固定板手一支、（非屬於槍砲彈
    藥刀械管制條例之）刀子一把與瑞士刀二把以及開鎖工具一
    支，破壞熊文傑之辦公室（非屬於住宅或有人居住之建築物
    ）門鎖後，二人侵入辦公室內（無故侵入建築物部分未據告
    訴），竊取置放辦公室內熊文傑所有之現金新台幣（下同）
    五萬元及掛有銅鈴飾品袋子數個，得手後現金二人朋分花用
    。經警於93年3月30日15時30分，在台北市○○區○○路159
    巷160號前查獲沈堯強另犯之竊盜案件，並查獲前開沈堯強
    所有，客觀上足以傷害人之生命、身體而屬兇器之一字起子
    、Ｔ字板手一支、固定板手一支、（非屬於槍砲彈藥刀械管
    制條例之）刀子一把與瑞士刀二把以及開鎖工具一支等物。
三、甲○○與沈堯強二人復承前相同概括犯意，於93年4月4日夜
    間六時至十時間，至台北市○○○路○段298號大樓8樓，使
    用類似萬能鑰匙工具（未扣案）將8樓高明錫之辦公室（非
    屬於住宅或有人居住之建築物）門鎖破壞，二人侵入辦公室
    內（無故侵入建築物部分未據告訴），竊盜置放辦公室內之
    Acer電腦螢幕一台、自組電腦二台、華碩電腦二台、光碟燒
    錄機一台、數位像機一台、浩鑫電腦一台、電腦螢幕二台、
    華碩電腦三台、17吋電腦螢幕三台、SAMSUNG電腦螢幕一台
    等物，得手後二人將竊得之物變現朋分花用。嗣因熊文傑報
    案並提供監視錄影而循線先後查獲沈堯強、甲○○涉案，甲
    ○○於93年11月2日經台北市政府警察局文山第一分局警員
    通知前往文山一分局接受調查，坦認侵入熊文傑、高明錫辦
    公室行竊等情。
四、案經台北市政府警察局文山第一分局移送台灣台北地方法院
    檢察署檢察官偵查起訴與函送併案審理。
    理  由
一、被告甲○○於警詢、偵查、原審、本院坦承前述事實，且查
    ：
(一)、本件認定事實所引用之本件卷內所有卷證資料（包含人證與
    文書證據、物證等證據），並無證據證明係公務員違背法定
    程序所取得，又本件被告以外之人於審判外之陳述，亦無刑
    事訴訟法第159條之1至之3所規定之不得作為證據之情形，
    且卷內之文書證據，亦無刑事訴訟法第159條之4之顯有不可
    信之情況與不得作為證據之情形，則依刑事訴訟法第159條
    至159條之5之規定，本件認定事實所引用之本件卷證所有證
    據（包含人證與文書證據、物證等證據），均認為有證據能
    力，合先敘明。
(二)、被告甲○○所陳，核與共犯沈堯強於警訊、偵查（偵字第
    11028號）、原審所陳相符，且與證人熊文傑、高明錫分別
    於警訊、原審所述一致。
(三)、並有熊文傑提供之前述失竊現場監視錄影之翻拍照片影本十
    張（偵字第11028號卷第18頁至第22頁）及共犯沈堯強於93
    年3月30日下午3時30分許，在台北市○○區○○路四段159
    巷160號前，因涉嫌竊盜被逮捕時，為警查扣之行竊工具計
    有一字起子、Ｔ字板手一支、固定板手一支、刀子一把與瑞
    士刀二把、開鎖工具一支等可查，且有行竊工具之照片二紙
    以及扣押筆錄、扣押物品目錄表附卷可稽（同上偵卷第57頁
    至第60頁），而扣案之刀子一把與瑞士刀二把依據卷附相片
    所示，顯非屬於槍砲彈藥刀械管制條例管制之刀械，併此敘
    明。
(四)、按刑法第321條第1項第3款攜帶兇器竊盜罪，所稱之兇器，
    乃依一般社會觀念足以對人之生命、身體、安全構成威脅，
    而具有危險性之器械而言。被告與共犯沈堯強所持供竊盜之
    一字起子、Ｔ字板手一支、固定板手一支、（非屬於槍砲彈
    藥刀械管制條例之）刀子一把與瑞士刀二把，質硬而型尖，
    客觀上均足以危害他人生命命、身體，自屬兇器。
(五)、綜上，本件事證明確，被告犯行，堪予認定，應依法論科。
二、論罪科刑部分：
(一)、按「毀壞門鎖行竊，自應論以刑法第321條第1項第2款之毀
    壞安全設備竊盜罪，但此處所謂門鎖，係指附加於門上之鎖
    而言，至於毀壞構成門之一部之鎖（如司畢靈鎖），則應認
    為毀越門扇之加重竊盜罪（74年度台上字第243號、70年度
    台上字第496號）」，被告甲○○與共犯沈堯強於上揭時地
    持屬兇器之一字起子、Ｔ字板手一支、固定板手一支、（非
    屬於槍砲彈藥刀械管制條例之）刀子一把與瑞士刀二把，與
    類似萬能鑰匙工具（未扣案），分別將熊文傑、高明錫之辦
    公室大門門鎖破壞，二人一同侵入竊取財物，核被告所為係
    犯刑法第321條第1項第2款、第3款之攜帶兇器、毀越門扇之
    加重竊盜罪；被告甲○○與共犯沈堯強就上開竊盜犯行，有
    犯意聯絡行為分擔為共同正犯。被告先後二次加重竊盜犯行
    ，時間緊接，基本犯罪構成要件相同，顯係基於概括犯意反
    覆為之，為連續犯，應依刑法第56條規定論以一刑法第321
    條第1項第2款、第3款之加重竊盜罪，並加重其刑，至於臺
    北地方法院檢察署函送併案審理之該署94年度偵字第8967號
    （含94年度核退字第994號）之事實與起訴事實相同，併此
    敘明。
(三)、原審予被告論罪科刑固非無見，惟查：(一)、起訴書認被告於
    93年4月間之犯罪地點為台北市○○○路○段298號8樓。原
    審判決事實認係「台北市三段293號8樓」，與起訴書認定不
    同，地點亦不詳，且未載明理由。(二)、本件扣押之沈堯強所
    有持供竊盜行為之工具為：「一字起子、Ｔ字板手一支、固
    定板手一支、刀子一把與瑞士刀二把、開鎖工具一支」，原
    判認為係「同案被告沈堯強於本案持用以行竊之鐵剪一把、
    握柄呈Ｔ字型之起子及一字型起子各一支」，與卷附扣押物
    清單以及相片所示不相符。(三)、「沒收為從刑之一種，依主
    從不可分之原則，應附隨緊接於主刑之下而同時宣告；又共
    同正犯因相互間利用他人之行為，以遂行其犯意之實現，本
    於責任共同之原則，有關沒收部分，對於共犯間供犯罪所用
　　之物，自均應為沒收之諭知（91年度台上字第5583號）」、
  　「沒收物之執行完畢與沒收物之不存在，並非一事，因犯罪
    依法必須沒收之物，雖已於共犯中之一人確定判決諭知沒收
    ，並執行完畢，對於其他共犯之判決，仍應宣告沒收（93年
　　度台上字第5680號）」，供共犯犯罪之用而依法應沒收之物
  　，應於共犯之罪刑宣告同時論知沒收，此種沒收之諭知，對
    於其他共犯部分，仍不失為從刑，應予沒收（26年滬上字第
    86號、20年上字第925號判例參照），原判決疏未詳查，致
    認「至於同案被告沈堯強於本案持用以行竊之鐵剪一把、握
    柄呈Ｔ字型之起子及一字型起子各一支，雖係共犯同案被告
    沈堯強所有，且為本案犯罪所用之物，惟於同案被告沈堯強
    所涉之竊盜案件已經台灣板橋地方法院諭知宣告沒收，爰不
　　再諭知宣告沒收」。(四)、本件被告係與沈堯強共犯，但原判
  　決第4頁第11行卻認為「被告與同案被告甲○○就上開竊盜
    犯行，有犯意聯絡、行為分擔，應論以共同正犯」，而有錯
    誤。(五)、被告甲○○係於93年4月4日夜間6時至10時間某一
    時段，與沈堯強二人至台北市○○○路○段298號8樓行竊，
  　業據高明錫於警詢陳明，原判決事實欄記載為93年4月間某
    日。(六)、高明錫於警詢陳明失竊之物品Acer電腦螢幕一台、
    自組電腦二台、華碩電腦二台、光碟燒錄機一台、數位像機
    一台、浩鑫電腦一台、電腦螢幕二台、華碩電腦三台、17吋
    電腦螢幕三台、SAMSUNG電腦螢幕一台等物，原判決僅記載
    「液晶螢幕五台、電腦二台、數位相機一台」。(七)、破壞門
    鎖入內行竊，依據74年度台上字第243號與70年度台上字第
    496號判決見解為毀越門扇之加重竊盜罪，原審判決誤為毀
    壞安全設備竊盜。以上原判決容有未洽，是檢察官上訴意旨
    以原判決未依法宣告沒收，指摘原判決不當，即有理由，則
    原判決既有可議，自應將原判決予以撤銷改判。
(四)、爰審酌被告素行、犯罪手段、所生危害、所竊財物之價值，
    及被告犯後坦承犯罪、態度良好等一切情狀，量處有期徒刑
    七月，至共犯沈堯強所有持供行竊之一字起子、Ｔ字板手一
    支、固定板手一支、（非屬於槍砲彈藥刀械管制條例之）刀
    子一把與瑞士刀二把、開鎖工具一支，係共犯沈堯強所有，
    且為本案犯罪所用之物，依前開說明，仍應於本件諭知宣告
    沒收。
三、據上論斷，應依刑事訴訟法第369條第1項前段、第364條、
    第299條第1項前段、刑法第28條、第56條、第321條第1項第
    2款、第3款，第38條第1項第2款，判決如主文。
本案經檢察官朱家崎到庭執行職務。
中　　華　　民　　國　　94　　年　　6　　月　　22　　日
　　　　　　　　　刑事第十七庭  審判長法　官  吳啟民
　　　　　　　　　　　　　　　　　    法　官  林瑞斌
　　　　　　　 　 　　　　　　　　　　法　官  施俊堯
以上正本證明與原本無異。
不得上訴。
                                      書記官  陳彥蕖
中　　華　　民　　國　　94　　年　　6　　月　　22　　日
附錄：本案論罪科刑法條全文
刑法第三百二十一條：
犯竊盜罪而有左列情形之一者，處六月以上五年以下有期徒刑：
一、於夜間侵入住宅或有人居住之建築物、船艦或隱匿其內而犯
    之者。
二、毀越門扇、牆垣或其他安全設備而犯之者。
三、攜帶兇器而犯之者。
四、結夥三人以上而犯之者。
五、乘火災、水災或其他災害之際而犯之者。
六、在車站或埠頭而犯之者。
前項之未遂犯罰之。
